ACORDAO-COMPLETO-2553389

ACÓRDÃO DE RELAÇÃO

ACÓRDÃO DE RELAÇÃO 6373/2022 ATA 35/2022 - SEGUNDA CÂMARA

Acórdão 6373/2022-TCU-Segunda Câmara
	VISTOS e relacionados estes autos de tomada de contas especial instaurada pelo Fundo Nacional de Saúde em desfavor do estabelecimento comercial Farmácia Otto Ltda., solidariamente com Reilhe Alexandro Amorim e Rouler Adriano Amorim, em razão da aplicação irregular de recursos do Sistema Único de Saúde (SUS) no âmbito do Programa Farmácia Popular do Brasil - Aqui Tem Farmácia Popular (PFPB) , no período de 28/2/2014 a 3/8/2016, o que teria ocasionado  prejuízo de R$ 99.802,51, em valores históricos, aos cofres do FNS;  
	Considerando os pareceres uniformes exarados pela Secretaria de Controle Externo de Tomada de Contas Especial (peças 57 a 59) e pelo órgão do Ministério Público junto ao TCU (peça 60, Subprocurador-Geral Lucas Rocha Furtado) , dos quais consta a conclusão de que, diante do requerimento de parcelamento do débito imputado aos responsáveis, resta apresentado indício de boa-fé dos agentes;
	ACORDAM os Ministros do Tribunal de Contas da União, reunidos em Sessão da Segunda Câmara, com fundamento no art. 143, inciso V, alínea "b", do Regimento Interno/TCU, em:
	a) fixar novo e improrrogável prazo de 15 (quinze) dias, a contar das notificações, com fundamento no art. 12, §§ 1º e 2º, da Lei 8.443/1992 e art. 202, §§ 2º e 3º, do Regimento Interno, para que a Farmácia Otto Ltda. (CNPJ 34.751.321/0001-40) , Reilhe Alexandro Amorim (CPF XXX.354.392-XX) e Rouler Adriano Amorim (CPF XXX.498.342-XX) , efetuem e comprovem, perante este Tribunal, o recolhimento das quantias a seguir especificadas aos cofres do Fundo Nacional de Saúde, atualizadas monetariamente a partir das datas indicadas até a data do efetivo recolhimento, na forma prevista na legislação em vigor:
	Solidariedade: Farmácia Otto Ltda. e Sr. Reilhe Alexandro Amorim
	DATA DA OCORRÊNCIA
	VALOR ORIGINAL
 (R$) 

	28/02/2014
	   9.016,30 

	28/02/2014
	   2.058,21 

	28/02/2014
	         10,18 

	16/04/2014
	   6.898,40 

	16/04/2014
	   1.750,32 

	16/04/2014
	         14,40 

	16/04/2014
	         10,18 

	12/05/2014
	   1.979,55 

	12/05/2014
	   7.189,20 

	12/05/2014
	         58,80 

	30/05/2014
	   7.341,40 

	30/05/2014
	           9,60 

	02/06/2014
	   1.227,87 

	02/06/2014
	         64,90 

	07/07/2014
	   7.874,90 

	07/07/2014
	         19,18 

	07/07/2014
	   1.967,67 

	07/07/2014
	           4,80 

	31/07/2014
	   6.435,20 

	31/07/2014
	         46,80 

	01/08/2014
	   1.710,72 

	01/08/2014
	         41,68 

	01/09/2014
	         24,00 

	01/09/2014
	   6.441,00 

	09/09/2014
	   1.924,56 

	09/09/2014
	           3,77 

	01/10/2014
	   5.962,30 

	01/10/2014
	           4,80 

	02/10/2014
	   2.004,75 

	03/11/2014
	   1.924,56 

	03/11/2014
	   5.276,00 

	03/11/2014
	           3,77 

	03/11/2014
	         46,80 

	28/11/2014
	   1.870,92 

	01/12/2014
	   5.588,90 

	14/01/2015
	   4.699,60 

	14/01/2015
	   1.697,40 

	09/02/2015
	   3.422,00 

	09/02/2015
	      883,26 

	03/03/2015
	      260,40 

	03/03/2015
	         28,20 

	03/03/2015
	         13,77 

	Solidariedade: Farmácia Otto Ltda. e Sr. Rouler Adriano Amorim 
	DATA DA OCORRÊNCIA
	VALOR ORIGINAL
 (R$) 

	10/10/2015
	         53,46 

	30/10/2015
	         26,73 

	18/12/2015
	      187,11 

	21/01/2016
	      240,57 

	17/02/2016
	      445,20 

	17/02/2016
	      160,38 

	08/03/2016
	      302,40 

	09/03/2016
	      160,38 

	01/04/2016
	         21,30 

	01/04/2016
	         66,96 

	01/04/2016
	         21,30 

	29/04/2016
	      198,30 

	29/04/2016
	         36,00 

	31/05/2016
	         19,80 

	31/05/2016
	         27,00 

	03/08/2016
	         24,60 

b)	autorizar o pagamento da dívida em até 36 (trinta e seis) parcelas mensais e consecutivas, nos termos do art. 26 da Lei 8.443/1992 c/c o art. 217 do Regimento Interno, fixando-lhes o prazo de quinze dias, a contar do recebimento da notificação, para comprovarem perante o Tribunal o recolhimento da primeira parcela, e de trinta dias, a contar da parcela anterior, para comprovarem os recolhimentos das demais parcelas, devendo incidir sobre cada valor mensal, apenas a atualização monetária;
c)	informar aos responsáveis de que a liquidação tempestiva do débito atualizado monetariamente saneará o processo e permitirá que as contas sejam julgadas regulares com ressalva, dando-lhe quitação, nos termos do § 4º do art. 202 do Regimento Interno do TCU, ao passo que a ausência dessa liquidação tempestiva levará ao julgamento pela irregularidade das contas, com imputação de débito a ser atualizado monetariamente e acrescido de juros moratórios nos termos do art. 19 da Lei 8.443/1992, bem como à aplicação da multa prevista no art. 57 da mesma Lei 8.443/1992; e
d) sobrestar o presente processo, até a quitação do débito ou a inadimplência de qualquer parcela.
1. Processo TC-Processo 014.037/2021-1 (TOMADA DE CONTAS ESPECIAL) 
	1.1. Responsáveis: Farmácia Otto Ltda (34.751.321/0001-40) ; Reilhe Alexandro Amorim (XXX.354.392-XX) ; Rouler Adriano Amorim (XXX.498.342-XX) .
	1.2. Órgão/Entidade: Fundo Nacional de Saúde - MS.
	1.3. Relator: Ministro Antonio Anastasia.
	1.4. Representante do Ministério Público: Subprocurador-Geral Lucas Rocha Furtado.
	1.5. Unidade Técnica: Secretaria de Controle Externo de Tomada de Contas Especial (SecexTCE) .
	1.6. Representação legal: Givanildo de Paula Costa (8157/OAB-RO) e Auri Jose Braga de Lima (6946/OAB-RO) , representando Rouler Adriano Amorim; Givanildo de Paula Costa (8157/OAB-RO) e Auri Jose Braga de Lima (6946/OAB-RO) , representando Reilhe Alexandro Amorim. 
	1.7. Determinações/Recomendações/Orientações: não há.

Segunda Câmara

Fundo Nacional de Saúde - MS.

Farmácia Otto Ltda (34.751.321/0001-40); Reilhe Alexandro Amorim (XXX.354.392-XX); Rouler Adriano Amorim (XXX.498.342-XX).

ANTONIO ANASTASIA

Givanildo de Paula Costa (8157/OAB-RO) e Auri Jose Braga de Lima (6946/OAB-RO), representando Rouler Adriano Amorim; Givanildo de Paula Costa (8157/OAB-RO) e Auri Jose Braga de Lima (6946/OAB-RO), representando Reilhe Alexandro Amorim.

TOMADA DE CONTAS ESPECIAL (TCE)

Secretaria de Controle Externo de Tomada de Contas Especial (SecexTCE).